臺灣高雄地方法院民事裁定          100年度消債更字第164號
聲  請  人  蔡宜樺即蔡欽香即蔡.
上列當事人聲請消費者債務清理事件，本院裁定如下：
    主  文
聲請人蔡宜樺自中華民國一百年八月二十六日下午十六時起開始
更生程序。
命司法事務官進行本件更生程序。
    理  由
一、聲請意旨略以：聲請人前未曾依「中華民國銀行公會會員辦
    理消費金融案件無擔保債務協商機制」請求共同協商債務清
    償方案，乃於100 年1 月間向最大債權金融機構即台新商業
    銀行股份有限公司（下稱台新銀行）請求協商不成立，然聲
    請人另有資產管理公司債務尚未清償，無法納入前置協商，
    遭強制執行扣薪三分之一，入不敷出致無法負擔協商款項，
    有不能清償債務之情事，爰聲請准予更生等語。
二、按債務人不能清償債務或有不能清償之虞者，得依消費者債
    務清理條例所定更生或清算程序，清理其債務。債務人無擔
    保或無優先權之債務總額未逾1200萬元者，於法院裁定開始
    清算程序或宣告破產前，得向法院聲請更生。又債務人與金
    融機構協商成立者，不得聲請更生或清算。如法院開始更生
    程序之裁定，應載明其年、月、日、時，並即時發生效力。
    法院裁定開始更生或清算程序後，得命司法事務官進行更生
    或清算程序，必要時得選任律師、會計師或其他適當之自然
    人或法人一人為監督人或管理人。消費者債務清理條例第3
    條、第42條第1 項、第151 條第5 項前段、第6 項、第45條
    第1 項及第16條第1 項分別定有明文。
三、經查：聲請人所主張之上開事實，業據提出財產及收入狀況
    說明書（卷7-9 頁）、債權人清冊（卷10-11 頁）、勞保投
    保資料（卷15-16 頁、55-56 頁）、聯合徵信中心之個人資
    料（卷17-24 頁、30-35 頁、68-71 頁）、聲請人97至99年
    度國稅局財產歸屬資料及綜合所得稅各類所得資料清單（卷
    25-27 頁、49-51 頁）、前置協商不成立通知書（卷28頁）
    、戶籍謄本（卷29頁）、薪資單（卷53-54 頁）、台北地方
    法院執行命令（卷64-65 頁）、台新銀行民事陳報狀（卷10
    1-103 頁）等可憑，可信為實。
四、本院審酌聲請人97至99年於扣除所得稅後之所得66,240元、
    0 元、4,000 元，平均每月所得5,520 元、0 元、333 元，
    名下無財產（卷25-27 頁、49頁所得及財產資料清單），目
    前任職於嘉祥人力資源管理顧問股份有限公司，100 年3 月
    至5 月薪資於扣除每月必要之勞保384 元、健保328 元及福
    利金120 元後，分為23,419元、19,640元、19,942元（卷53
    -54 頁薪資單），則平均每月實際所得約為21,000元。以聲
    請人目前平均每月收入21,000元，經扣除依100 年7 月高雄
    市每人每月最低生活費為標準之個人生活費11,146元後，所
    餘9,854 元（00000-00000 ），對照聲請人之債務總金額2,
    199,141 元（卷10-11 頁債權人清冊），以聲請人每月所餘
    9,854 元逐年為清償，如不計利息尚需約223 個月（000000
    0 ÷9854）即19年始能清償完畢，而聲請人為66年次，雖屬
    壯年，然其擔任人力派遣工作，非任職於公家單位或可預期
    將穩定之工作，且收入不豐，惟已較往年為佳，足見聲請人
    並非一心欲循債務清理之程序以圖脫免債務之責任而無任何
    清償之誠意，確已不足清償債務，堪認聲請人之債務大於財
    產堪認聲請人之債務大於財產，而有不能清償債務或有不能
    清償之虞之情事。而聲請人無擔保或無優先權之債務總額未
    逾新臺幣1,200 萬元，復無同條例第46條規定已經法院裁定
    開始清算程序或宣告破產及第6 條第3 項、第8 條各款所定
    駁回更生聲請等程序事由存在，則債務人聲請更生，是有理
    由。爰裁定如主文。
中    華    民    國   100    年    8     月    26    日
                  民事庭    法      官  藍家慶
上為正本係照原本作成
本件不得抗告
中    華    民    國   100    年    8     月    26    日
                            書記官  梁竫